臺灣高等法院臺中分院民事裁定
110年度重上字第51號
上  訴  人  邱塗金  
            林茹海  
            楊仁元  


上列上訴人因與被上訴人林大衛等間拆屋還地等事件，對於中華
民國110年11月24日本院110年度重上字第51號第二審判決提起第
三審上訴，本院裁定如下：
    主    文
上訴人應於收受本裁定後7日內，向本院分別補繳第二審裁判費
新臺幣2萬2079元及第三審裁判費新臺幣45萬1224元，並提出委
任律師或具律師資格之關係人為訴訟代理人之委任狀，逾期即駁
回上訴。
    理    由
一、按提起第三審上訴，應依民事訴訟法第77條之16規定，繳納
    裁判費，此為必須具備之程式；當事人提起第三審上訴，若
    未依上開規定繳納裁判費者，原第二審法院應定期間命其補
    正，如不於期間內補正，應以裁定駁回之，民事訴訟法第48
    1條準用第442條第2項定有明文。又對於第二審判決上訴，
    上訴人應委任律師為訴訟代理人，但上訴人或其法定代理人
    具有律師資格者，不在此限；上訴人之配偶、三親等內之血
    親、二親等內之姻親，或上訴人為法人、中央或地方機關時
    ，其所屬專任人員具有律師資格並經法院認為適當者，亦得
    為第三審訴訟代理人；第1項但書及第2項情形，應於提起上
    訴或委任時釋明之；上訴人未依第1項、第2項規定委任訴訟
    代理人，或雖依第2項委任，法院認為不適當者，第二審法
    院應定期先命補正，逾期未補正，亦未依第466條之2為聲請
    者，第二審法院應以上訴不合法裁定駁回之，同法第466條
    之1亦有明定。次按以一訴主張數項標的者，其價額合併計
    算之。但所主張之數項標的互相競合或應為選擇者，其訴訟
    標的價額，應依其中價額最高者定之。以一訴附帶請求其孳
    息、損害賠償、違約金或費用者，不併算其價額，同法第77
    條之2已有明文。而相對人依民法第455條前段規定租約終止
    後之租賃物返還請求權及民法第767條第1項規定，請求再抗
    告人返還系爭房地，與其依租約約定之租金請求權，請求再
    抗告人給付租約終止前已發生之欠租，二者訴訟標的並不相
    同，且非同時存在，自無主從關係，該租金請求尚非返還房
    地之附帶請求，應與返還房地之訴訟標的合併計算其價額（
    最高法院106年度台抗字第1221號、107年度台抗字第897號
    裁定參照）。
二、上訴人以兩造間就臺中市○○區○○段0○00○00○00○00地號土地
    （下稱系爭土地）有不定期租賃契約（下稱系爭租約），因
    被上訴人林大衛等未給付租金，其已於民國107年11月29日
    終止系爭租約，爰依民法第455條、第767條第1項前段、中
    段、第179條規定，訴請被上訴人林大衛等返還系爭土地（
    各被上訴人應返還系爭土地之地號及面積詳附表）及給付相
    當於租金之不當得利，暨依同法第439條規定、系爭租約之
    法律關係，給付系爭租約終止前積欠之租金本息（各上訴人
    應給付之租金金額詳附表），依首揭說明，本件訴訟標的價
    額之核定，應合併計算系爭土地之價額，暨系爭租約終止前
    所積欠之租金金額；至於系爭租約終止後請求相當於租金之
    不當得利部分，則屬附帶請求，不併算其價額。上訴人上開
    請求，經原審判決其敗訴後，上訴人不服提起上訴併為訴之
    追加（即附表「標示欄」Ｏ部分所示之返還土地及積欠租金
    ），嗣經本院駁回其上訴及追加之訴，上訴不服再提起第三
    審上訴，核其訴訟標的價額為新臺幣（下同）3281萬1587元
    （計算式：系爭土地價值3064萬3771元＋積欠租金216萬7816
    元＝3281萬1587元，各細項金額詳附表），應徵第二審裁判
    費45萬1224元，扣除已繳納42萬9145元（計算式：38萬3244
    元＋4萬5901元＝42萬9145元，詳本院卷㈠第43頁、卷㈡第123頁
    ），尚應補繳2萬2079元（計算式：45萬1224元－42萬9145元
    ＝2萬2079元），暨應徵第三審裁判費45萬1224元，均未據繳
    納；上訴人復未提出委任律師或具有民事訴訟法第466條之1
    第2項規定資格者為訴訟代理人之委任狀。茲依上開規定，
    限上訴人於收受本裁定後7日內補正，逾期即駁回上訴，特
    此裁定。
中　　華　　民　　國　　110 　年　　12　　月　　29　　日
                民事第二庭  審判長法　官  楊國精
　　　　　　　　　　　      　　　法　官  李立傑 
　　　　　　　　　　　      　　　法　官  陳得利
正本係照原本作成。   
核定訴訟標的價額部分得抗告，其餘不得抗告。    
如不服本裁定應於裁定送達後10日內向本院提出抗告理由狀（須
按他造人數附具繕本），並繳納抗告裁判費新台幣1000元。因疫
情而遲誤不變期間，得向法院聲請回復原狀。

                                  書記官  王譽澄
　　　　　　　　　　　　　　　　　
中　　華　　民　　國　　110 　年　　12　　月　　29　　日

附表：新臺幣/元（下同）
被上訴人 標示 坐落地號  面積（㎡）       返還土地之價值 （計算式：土地面積公告現值＝土地價值） 租約終止前積欠之租金    備      註 林大衛、林榆頵即林佩璍、林昱君、林尹涵  Ａ 8 38.74  （38.74＋104.39＋21.13＋8.75）2萬7500元/㎡＝475萬7775元 33萬7370元 2萬7500元/㎡（108年1月公告現值，詳原審卷一第33、42頁）。   18 104.39      Ｂ 8 21.13      18 8.75    王金進  Ｆ 22 51.55 51.552萬7500元/㎡＝141萬7625元 10萬0523元 2萬7500元/㎡（108年1月公告現值，詳原審卷一第30頁）。 王斌宇  Ｇ 10 71.10 （71.10＋0.90）2萬7500元/㎡＝198萬元 14萬0400元 2萬7500元/㎡（108年1月公告現值，詳原審卷一第30、39頁）。   22 0.90    王金進、王斌宇  Ｈ 10 2.40 （2.40＋10.61）2萬7500元/㎡＝35萬7775元 2萬5370元 2萬7500元/㎡（108年1月公告現值，詳原審卷一第39頁）。   Ｉ 10 10.61    何麗惠、王姿婷、王和蕎即王憲羣  Ｃ 22 94.59 （94.59＋31.21＋141.03）2萬7500元/㎡＝733萬7825元 52萬0319元 2萬7500元/㎡（108年1月公告現值，詳原審卷一第30頁）。   Ｄ 22 31.21      Ｅ 22 141.03      Ｏ 22 106.47 106.472萬8000元/㎡＝298萬1160元 20萬7732元 2萬8000元/㎡（110年1月公告現值，詳本院卷二第119頁）。 陳雪雲  Ｌ 22 111.23 （111.23＋118.79＋3.05＋35.10）2萬7500元/㎡＋15.722萬8800元/㎡＝782萬7411元 55萬3586元 ①2萬7500元/㎡  （108年1月公告現值，詳原審卷一30、39頁）。 ②2萬8800元/㎡   （108年1月公告   現值，詳原審卷   一第36頁）。   Ｍ 14 15.72      22 118.79      Ｋ 10 3.05      22 35.10    王金進、王斌宇、何麗惠、王姿婷、王和蕎即王憲羣、陳雪雲  Ｊ 10 34.56 （34.56＋110.32）2萬7500元/㎡＝398萬4200元 28萬2516元 2萬7500元/㎡（108年1月公告現值，詳原審卷一第30、39頁）。   22 110.32           合          計    3064萬3771元 216萬7816元